臺灣臺北地方法院刑事裁定
110年度毒聲字第279號
聲  請  人  臺灣臺北地方檢察署檢察官
被      告  彭俊禎




上列被告因違反毒品危害防制條例案件，經檢察官聲請送觀察、
勒戒（110年度毒偵字第671號），本院裁定如下：
    主  文
彭俊禎施用第二級毒品，應送勒戒處所觀察、勒戒。
    理  由
一、聲請意旨略以：被告彭俊禎基於施用第二級毒品甲基安非他
    命之犯意，於民國108年10月22日凌晨0時35分許為警採尿回
    溯96小時內之某時許，在不詳地點、以不詳方式施用第二級
    毒品甲基安非他命1次，嗣於上開時間為警盤查，經其同意
    搜索，當場扣得第二級毒品甲基安非他命2包，並經其同意
    採集尿液送驗，結果呈安非他命、甲基安非他命陽性反應。
    前開事實，有台灣尖端先進生技醫藥股份有限公司濫用藥物
    檢驗報告、臺北市政府警察局偵辦毒品案件尿液檢體委驗單
    附卷可稽，復有上開毒品扣案可佐，其犯嫌堪予認定。爰依
    毒品危害防制條例第20條第1項及觀察勒戒處分執行條例第3
    條第1項規定，聲請裁定將被告送勒戒處所觀察、勒戒等語
    。
二、按甲基安非他命為毒品危害防制條例第2條第2項第2款所列
    管之第二級毒品。又該條例業於109年1月15日修正公布，自
    109年7月15日施行生效，其中第20條、第23條將施用毒品之
    刑事處遇程序「5年後再犯」、「5年內再犯」之追訴要件，
    均修正為「3年後再犯」、「3年內再犯」。現行毒品危害防
    制條例既認施用毒品者具有「病患性犯人」特質，強調「治
    療勝於處罰」、「醫療先於司法」，對於該條例第20條第3
    項及第23條第2項所謂「3年後（內）再犯」，自應跳脫以往
    窠臼，以「3年」為期，建立「定期治療」之模式。準此，
    第20條第3項規定中所謂「3年後再犯」，只要本次再犯（不
    論修正施行前、後）距最近1次觀察、勒戒或強制戒治執行
    完畢釋放，已逾3年者，即該當之，不因其間有無犯第10條
    之罪經起訴、判刑或執行而受影響（最高法院109年度台上
    大字第3826號裁定意旨參照）。
三、訊據被告矢口否認有何施用第二級毒品甲基安非他命之犯行
    ，辯稱：我沒有施用毒品云云。經查：
  ㈠被告於108年10月21日晚間11時50分許因神情慌張為警盤查，
    經其同意搜索，當場扣得甲基安非他命2包，並於108年10月
    22日凌晨0時35分許採集其尿液（尿液檢體編號：121649）
    ，經送台灣尖端先進生技醫藥股份有限公司以酵素免疫分析
    法（EIA）初步檢驗，再以氣相層析質譜儀（GC/MS）確認檢
    驗之結果，確呈安非他命、甲基安非他命陽性反應，此有該
    公司108年10月31日濫用藥物檢驗報告及臺北市政府警察局
    偵辦毒品案件尿液檢體委驗單各1紙在卷可稽（見臺灣臺北
    地方檢察署108年度偵字第25972號卷第115、117頁），此部
    分事實，首堪認定。
  ㈡又據行政院衛生署管制藥品管理局（現改制為衛生福利部食
    品藥物管理署，下稱食藥署）97年11月27日管檢字第097001
    1797號函示：「據Clarke's Analysis of Drugs and Poiso
    ns一書第3版之記述：施用甲基安非他命後24小時內，約有
    施用劑量之70％由尿中排出，經人體可代謝出甲基安非他命
    原態及其代謝物安非他命。根據Disposition of Toxic Dru
    gs and Chemicals in Man第5版記述，甲基安非他命於尿液
    中之半衰期為6-15小時，一般情況下，施用24小時內，以甲
    基安非他命原態排出可達施用劑量之43％，另4-7％代謝為安
    非他命排出」，及該署95年7月11日管檢字第0950007425號
    函示：「據Clarke's Isolation and Identification of D
    rugs第2版記述，口服甲基安非他命後快速吸收，約有施用
    劑量之70％在24小時內經尿液排出，一般於尿液中可檢出之
    最大時限，甲基安非他命1-5天，安非他命1-4天」之內容，
    被告既於上開時間採集尿液經鑑驗結果，呈甲基安非他命陽
    性反應，業如前述，足證被告應有於108年10月22日凌晨0時
    35分許為警採尿前96小時內某時，施用第二級毒品甲基安非
    他命之行為甚明。
四、被告前因違反毒品危害防制條例之施用毒品案件，經本院以
    98年度毒聲字第151號裁定送觀察、勒戒，嗣於98年7月6日
    因認無繼續施用毒品傾向出所，有臺灣高等法院被告前案紀
    錄表在卷可稽。是被告本件施用毒品犯行距離其前次觀察勒
    戒執行完畢已逾3年，揆諸上開說明，被告所犯本件施用毒
    品案件，依法應令入勒戒處所施以觀察、勒戒，是聲請人之
    聲請於法要無不合，應予准許。
五、依毒品危害防制條例第20條第1項、觀察勒戒處分執行條例
    第3條第1項，裁定如主文。
中　　華　　民　　國　 110　　年　　 3　　月　　 16 　日
　　　　　　　　　刑事第十庭    法　官　趙書郁
上正本證明與原本無異。
如不服本裁定，應於裁定送達後5日內向本院提出抗告狀。
                                書記官  劉珈妤
中　　華　　民　　國　　110 　年　　3 　　月　　16　　日